【裁判字號】    96,勞訴,5
【裁判日期】    970306
【裁判案由】    給付資遺費
【裁判全文】
臺灣嘉義地方法院民事判決        96年度勞訴字第5號
原      告  丁○○
            丙○○
共      同
訴訟代理人  戊○○
被      告  有限責任嘉義市機關學校員工生消費合作社聯合社
法定代理人  乙○○
訴訟代理人  陳怡禎律師
            蔡碧仲律師
上列當事人間請求給付資遣費事件，本院於民國97年2月21日言
詞辯論終結，判決如下：
    主  文
被告應給付原告丁○○、丙○○新台幣各肆拾捌萬伍仟肆佰捌拾
柒元、壹拾萬肆仟伍佰拾元，及均自民國九十七年一月四日
起至清償日止，按年息百分之五計算之利息。
原告其餘之訴駁回。
訴訟費用新台幣柒仟捌佰拾元，由被告負擔新台幣柒仟伍佰玖
拾伍元，餘由原告負擔。
本判決原告勝訴部分，於原告丁○○、丙○○各以新台幣壹拾陸
萬壹仟玖佰元、肆萬肆仟捌佰肆拾元分別為被告供擔保後，得
假執行。但被告如以新台幣肆拾捌萬伍仟肆佰捌拾柒元、壹拾
萬肆仟伍佰拾元分別為原告丁○○、丙○○預供擔保，得免為
假執行。
原告其餘假執行之聲請駁回。
    事實及理由
壹、程序方面：
一、按二以上之合作社或合作社聯合社，因區域上或業務上之關
    係，得設立合作社聯合社。同一區域或同一區域內同一業務
    之合作事業，不得同時有二個聯合社，合作社法第66條定有
    明文。且依同法第67條之規定：合作社聯合社為法人。又法
    人係指自然人以外，由法律所創設，得為權利及義務主體之
    團體，為有權利能力之人（民法第25條、第26條規定參照）
    ，自具備民事訴訟法第40條第1項規定之當事人能力。被告
    既為前開合作社法所稱之聯合社，為法人，自有訴訟法上當
    事人能力，合先敘明。
二、次按訴狀送達後，原告不得將原訴變更或追加他訴。但擴張
    或縮減應受判決事項之聲明者不在此限，民事訴訟法第255
    條第1項第3款定有明文。原告起訴主張被告應給付原告丁○○新台幣（下同）488,116.5元、被告應給付原告丙○○133
    ,085.5元，及均自起訴狀繕本送達被告翌日起至清償日止，
    按周年利率百分之5計算之利息。嗣起訴狀繕本送達後，原
    告於審理中擴張請求被告應給付原告丁○○499,834元、被
    告應給付原告丙○○136,708元，及均自起訴狀繕本送達被
    告翌日起至清償日止，按周年利率百分之5計算之利息，嗣
    利息部分又縮減請求被告應自民國97年1月4日起至清償日止
    ，按年息百分之5計算，核分屬擴張及減縮應受判決事項之
    聲明，揆諸前開條文規定，應予准許。
貳、原告起訴主張：
一、按勞基法第16、17條規定，雇主依第11條或第13條但書規定
    終止勞動契約者，應發給勞工資遣費。查被告以96年2月28
    日96嘉市聯字第023號函，預告原告等人於96年3月31日終止
    勞動契約。而因垂楊站店址租期屆滿，擬於96年3月31日結
    束營業，原為三站之營業因此緊縮為二站，此即勞基法第11
    條第2款之「業務緊縮」事由，被告因此終止兩造勞動契約
    。而被告不願給付資遣費，經嘉義市政府社會局協商亦無法
    達成協議，原告乃提起本件訴訟。
二、被告應給付之金額如下：
  (一)資遣費方面：
    查原告二人為被告之員工，原告丁○○服務年資為13年6個
    月13天，被告應給付資遣費464,789元；而原告丙○○之服
    務年資為5年10個月，被告應給付資遣費為125,893元。
  (二)特別休假應休而未休之工資：
    按勞動基準法第39條規定「第36條所定之例假、第37條所定
    之休假及第38條所定之特別休假，工資應由雇主照給。雇主
    經徵得勞工同意於休假日工作者，工資應加倍發給。....。
    」。而依勞基法施行細則第24條第3款之規定「三、特別休
    假因年度終結或終止契約而未休者，其應休未休之日數，雇
    主應發給工資。」，查原告兩人於95年、96年服務期間因被
    告人手短缺，各站編制人員常無法調配二班輪流值勤，經常
    需要人力加班未能休完特別休假，依法應可主張加倍發給工
    資。
  1.原告丁○○方面：
    96年1月1日至96年3月31日止因加班未休假之特別休假時數
    ，原告丁○○為15天又2.5小時（即107.5小時），原告丁○○之月平均工資為34,226元，以未休假月平均薪津每小時32
    6 元（34,226÷210×2＝325.96）計算，被告應給付未休假
    薪津35,045元（326×107.5＝35,045）。
  2.原告丙○○方面：
    96年1月1日至96年3月31日止因加班未休假之特別休假，原
    告丙○○為7天又3.5小時（即52.5小時），而丙○○之平均
    工資為21,594元，以未休假月平均薪津每小時206元（21,59
    4 ÷210×2＝205.65）計算，被告應給付未休假薪津10,851
    元（206×52.5＝10,815）。
三、對被告抗辯所為之陳述：
  (一)本件乃被告片面預告而終止勞動契約：
    1.被告向員工提出「裁撤資遣方案」，規定由勞工申請資遣
      ，而由被告決定是否資遣，乃規避因片面資遣勞工而依法
      應給付之資遣費。且因遍查裁撤資遣方案中，無提及「原
      垂楊站之正職聘雇人員均可安排至其他營業處所上班」，
      被告亦從未提及可以安排至其他營業處所。況願意配合資
      遣者有7位（林森站有3人、垂楊站4人），但管理階層只
      核准5位，其餘2位則予以慰留，核准之人數與裁撤之垂楊
      站編制人員5位相同，因此被告早有裁撤之意。
    2.原告96年2月19日申請資遣簽呈雖申請自願資遣，但仍要
      求發放資遣費，且該簽呈上級並未核准。而簽呈乃下級對
      上級的一種報告、建議性的公司內部文書，非民法上契約
      的要約行為，另依裁撤資遣方案第5點：「社務會（指被
      告）擁有最後審核權」，可見被告仍有是否終止合約的權
      力。再者原告領回切結書後，拒絕簽立並繳回切結書，表
      示不同意終止勞雇契約，但仍為被告強制資遣，亦見兩造
      非合意終止勞雇契約自明。
    3.況勞基法第11條第5款對於不適任者因不能勝任工作時得
      終止勞動契約，尚應發給資遣費。而業務緊縮時，對無過
      失卻願意配合裁撤資遣方案者，解釋為自願資遣、合意終
      止，而無勞基法第17條之資遣費請求權，與法不符。如果
      不適任者終止契約尚應給付資遣費為勞動條件的最低標準
      ，則無過失而願意配合被告資遣方案者，更應有所保障。
  (二)又查被告訂有「嘉義市機關學校員工生消費合作社聯合社人
    事管理規則」，應認為係工作守則亦是勞動條件，理事會、
    社務會在未經過社員社代表大會修訂前，其所為決議不應逾
    越或變更上開管理規定。該管理規則第88條規定：「本社員
    工有左列情形之一者得予資遣。一、社場解散、合併或編制
    縮減無法安置工作者．．．。」；第94條：「員工退休金以
    當月應領月薪額為一基數。按其服務年資，每滿一年給與一
    個基數．．．。」；第97條：「本社員工依據本規則第88條
    規定予以資遣者，其資遣費之計算比照第94條退休金給與之
    計算方式辦理。」。勞基法第70條規定工作規則之內容，而
    第7款則規定工作規則必須包括受雇、解雇、資遣、離職及
    退休。上開管理規則即屬此類之工作規則，該規則第88條、
    第94條、第97條即有關資遣之規定，裁撤資遣方案如未依管
    理規則，即屬變更工作規則，不論內部理事會、社務會議的
    決議抵觸者，應認為無效。
  (三)原告96年1月至3月實際休假天數雖為29天及34天，惟並未超
    過例假天數20天，因原告丁○○及丙○○可休假日應各為42
    天及37天，且應扣除96年3月15日至31日終止契約前之強迫
    休假16天，因此實際休假僅13天及11天。
四、並聲明：
  (一)被告應給付原告丁○○499,834元，及自97年1月4日起至清
    償日止，按周年利率百分之5計算之利息。
  (二)被告應給付原告丙○○136,708元，及自97年1月4日起至清
    償日止，按周年利率百分之5計算之利息。
  (三)原告願供擔保，請宣告准予假執行。
  (四)訴訟費用由被告負擔。
、被告抗辯：
一、按「雇主依前條終止勞動契約者，應依左列規定發給勞工資
    遣費.... 」、「雇主依第11條獲第13條但書規定終止勞動
    契約者，其預告期間依左列各款之規定：.... 」、「非有
    左列情形之一者，雇主不得預告勞工終止勞動契約：一歇業
    或轉讓時。二虧損或業務緊縮時。三不可抗利暫停工作在一
    一個月以上時。四業務性質變更，有減少勞工之必要，又無
    適當工作可供安置時。五勞工對於所擔任之工作確不能勝任
    時。」、「勞工在第50條規定之停止工作期間或第59條規定
    之醫療期間，雇主不得終止契約。但雇主因天災、事變或其
    他不可抗力致事業不能繼續，經報主管機關核定者，不在此
    限。」，勞動基準法第17條、第16條、第11條及第13條定有
    明文。是雇主僅於有勞動基準法第11條第13條但書之事由，
    而依第16條預告勞工終止勞動契約時，始有依第17條規定發
    予資遣費之義務。
二、查原告二人原服務於垂楊站，因該站店址租期屆滿，擬於96
    年3月31日結束營業，而被告尚有其他營業處所均可安排原
    告上班，惟原告丁○○於96年2月19日表示願受資遣，被告
    隨於理事會討論並提出裁撤資遣方案，原告亦表示同意資遣
    方案，依此方案被告願給付原告丁○○146,520元、原告丙○○39,600元，並簽立裁撤資遣申請單及切結書，被告即於
    96年2月28日召開第2次社務會議討論，決議分配之比例及金
    額，並同意原告服務至96年3月31日止。因此兩造非被告依
    據勞動基準法第11條、第13條、第16條規定所為之終止，而
    係原告提議，經被告允諾而雙方合意所為之終止，原告自無
    依勞動基準法第17條規定請求資遣費。
三、按勞動基準法第39條規定，第36條所定之例假、第37條所定
    之休假及第38條所定之特別休假，工資應由雇主照給。雇主
    經徵得勞工同意於休假日工作者，工資應加倍發給。原告96
    年1至3月實際休假數均已超過96年1至3月例假日天數，因此
    不符勞動基準法第36條所定例假工作之情形，而特休假乃原
    告96年度整年之天數，被告於96年3月31日即終止契約，被
    告至多僅須依勞動基準法施行細則第24條第3款規定，發給
    工資，無適用勞動基準法第39條之理。且原告加班未依管理
    規則第35條規定，自行加班者應事先報准，原告主張96 年1
    至3月加班時數均未經事先報其主管核准，不符上開人事管
    理規則，是該時數應予扣除。並聲明：(一)原告之訴駁回；(二)
    訴訟費用由原告負擔；(三)被告願供擔保請准宣告免為假執行
    。
肆、本件依民事訴訟法第270條之1第1項第3款規定，整理並協議
    兩造不爭執事項暨簡化爭點為：
一、兩造不爭執之事項
  (一)原告丁○○及丙○○原為被告之員工，兩造間存有僱傭契約
    關係，且有勞動基準法之適用。截至96年3月31日離職日止
    ，原告丁○○之服務年資為13年6個月13天，月平均薪資為
    34,226元；原告丙○○之服務年資為5年10個月，月平均薪
    資為21,594元。
  (二)原告丁○○及丙○○每日工作7小時，原告丁○○自96年1月
    1日至96年3月31日止，總計未休之特休及未休假天數共為12
    天又4小時，加班時數為2天又5.5小時；原告丙○○自96年1
    月1日至96年3月31日止，總計未休之特休及未休假天數為3
    天，加班時數為4天又3.5小時。
二、經兩造協議簡化之爭點
  (一)兩造間之勞動契約，係合意終止或片面終止？
  (二)原告得請求之資遣費若干？
  (三)原告得請求應休未休發給工資之金額若干？
  (四)原告得請求加班費之金額若干？
伍、本院得心證之理由：
一、本件係合意或片面終止勞動契約
  (一)按我國勞動基準法仍承認雇主之解雇權，但該法第11條之立
    法旨意僅在約束雇主，除非有該條各款事由之一，否則不得
    任意藉故解雇勞工，而以此保障勞工就業安全。又該條固然
    規定雇主得終止勞動契約，然雇主是否有行使解雇權，仍須
    視雇主有無為終止契約之意思表示判斷（民法第263條準用
    第258條規定參照）。另雇主依勞動基準法第11條第2款資遣
    員工，固然僅需雇主確有虧損或業務緊縮之情形，即足當之
    ，並不以虧損或業務緊縮係非可歸責於雇主為限；亦即，倘
    雇主客觀上出現虧損或業務緊縮之情形，不論其原因為何，
    勞動契約之存續保障即應作適當之讓步，使雇主取得終止勞
    動契約之意思自由。然而，縱使雇主確有虧損或業務緊縮情
    形而符合上述勞動基準法第11條第2款所定雇主得行使解雇
    權之法定事由，仍應視雇主有無向勞工為解雇之意思表示，
    決定其等間勞動契約關係有無因雇主終止而消滅。
  (二)按雇主虧損或業務緊縮時，得預告勞工終止勞動契約，勞基
    法第11條第2款定有明文。所謂業務緊縮，係指縮小事業實
    際營業狀況之業務規模或範圍，因雇主業務緊縮致產生多餘
    人力，雇主為求經營合理化，必須資遣多餘人力；所謂虧損
    ，係指雇主之營業收益不敷企業經營成本，致雇主未能因營
    業而獲利。查原告主張被告因垂楊站店址租期屆滿，擬於96
    年3月31日結束營業，原為三站之營業因此緊縮為二站，遂
    以96年2月28日96嘉市聯字第023號函預告原告將於96年3月
    31日終止勞動契約等語。而被告對於垂楊站因租期屆滿，而
    於96年3月31日結束營業一情固不爭執，惟否認有終止原告
    勞動契約之意，並辯稱：被告尚有其他營業處所可安排原告
    上班等語。
  (三)然查，被告於嘉義市原設有三處營業據點，分別為垂楊站、
    林森站及竹圍站，95年度正職人員（不含計時員）分別為5
    位、4位及5位，共計有14位正職人員，垂楊站結束營業後，
    僅餘林森站及竹圍站，96年度正職人員分別為5位及4位一節
    ，業據被告提出95、96年度現有人員分配表在卷可稽（詳本
    院卷第40、41頁）。足見被告95年度設有三處營業據點，至
    96年度減縮為二處，且正職人員（不含計時員）亦由95年度
    之14位，減縮至96年度之9位，且所減少之5名員額，亦與原
    垂楊站之5名正職人員數額相當。復參以被告提出之資遣意
    願調查表之內容：「本聯社因逢大環境變遷加上台南市聯社
    、雲林縣聯社、嘉義縣聯社、花蓮縣聯社.... 等社場相繼
    關站，造成廠商恐慌，紛紛要求社場提供債權質押，形成社
    場營運更顯肘襟，理事會為考量員工自身權益，特擬定資遣
    辦法供員工自行斟酌未來，....。」，有資遣意願調查表一
    紙存卷足參（詳本院卷第31頁），堪認各縣市之聯合社因經
    營不善而陸續關站，被告營運益形困難。佐以證人甲○○即
    林森站前主任於本院證稱：當時總社對垂楊站、林森站及竹
    圍站的正職人員都有調查資遣的事情，總社說營運狀況不佳
    ，要全面降薪，且會調降很多，同意降薪的就繼續工作，不
    同意降薪的就接受資遣，只有這二種方案等語（詳本院卷第
    73 頁）。因此，垂楊站雖因租約到期而結束營業，然被告
    同時亦因營運困難而藉此縮小實際營業規模，乃須資遣多餘
    人力，與勞動基準法第11條第2款所謂業務緊縮之情形相符
    一節，足堪認定。
  (四)至於被告雖辯稱尚有其他營業處所可安排原告上班云云，然
    證人甲○○於本院證稱：資方當時告訴我們如果要接受資遣
    方案的話，就要填寫調查表，2月27日下午交給我們，要我
    們2月28日中午12點以前交回去，當時我有勾「願意配合資
    遣」這個選項，但當時提出資遣方案時，資方並未告訴我們
    如果不願意配合資遣，會將我們安排到其他的分站繼續工作
    ，只有同意降薪，或接受資遣這二種方案，而且在調查表發
    下來之前，只有提到降薪的事情，調查表發下來才提到資遣
    的事等語（詳本院卷第73、74頁）。參諸證人甲○○就資遣
    費數額，已於訴訟外與被告達成和解，其與兩造並無利害關
    係，所述應無偏頗之虞，堪予採信。因此，由被告提出95、
    96年度現有人員分配表、資遣意願調查表及證人甲○○前揭
    證述，可知被告係在營運困難並欲裁撤垂楊站緊縮業務之情
    況下，乃提出資遣方案要求員工配合。又被告既因營運狀況
    不佳而裁撤垂楊站以減少人事支出，自無意將垂楊站5名正
    職人員全數安插進入林森站或竹圍站就職，此亦經證人甲○○證稱被告並未告知可安排去其他分站工作等語無訛。是被
    告辯稱尚有其他營業處所可安排原告上班，惟其營業規模既
    已縮減，自無法將垂楊站全數正職人員安排就職，其所辯要
    無可採。
  (五)被告另辯稱：原告丁○○提出96年2月19日之簽呈表示願受
    資遣，被告才提出裁撤資遣方案，原告簽立裁撤資遣申請單
    及切結書同意資遣方案，被告方於96年2月28日召開第2次社
    務會議討論，同意原告服務至96年3月31日止，故兩造為合
    意終止，而非片面終止等語。然查，原告丁○○雖曾提出96
    年2月19日之簽呈表示願受資遣，惟該簽呈乃需提理事會討
    論，經理事會於96年2月26日討論結果，決議先行擬定裁撤
    資遣方案，調查願意配合聯社裁撤資遣方案者，提96年度第
    2次社務會議討論等情，有原告丁○○前揭簽呈及理事會議
    紀錄在卷足憑（詳本院卷第27至30頁）。則原告丁○○在被
    告欲裁撤垂楊站人事之情形下，雖曾提出願受資遣之簽呈，
    惟仍要求發放資遣費，足見原告丁○○係以被告發放合理資
    遣費的條件下，才願意配合被告緊縮業務而終止勞動契約之
    政策。因此，原告二人與被告是否為合意終止勞動契約，當
    以原告二人是否同意被告所提之資遣方案為前提條件。然被
    告迄96年2月27日僅提出資遣意願調查表、裁撤資遣申請單
    及切結書，並要求員工於翌日中午前繳回，且並未同時提出
    明確具體之資遣方案供員工審酌，業據證人甲○○於本院證
    述在卷。而原告二人在被告未提供具體明確之資遣方案下，
    雖簽立資遣意願調查表、裁撤資遣申請單及切結書，惟待社
    務會於96年2月28日開會並決定資遣方案後，被告發回切結
    書要求補蓋印章時，原告二人因不同意社務會通過之資遣方
    案而拒絕繳回切結書等情，業據原告二人陳明在卷，並當庭
    提出切結書正本經本院核閱無訛（詳本院卷第77頁），足認
    原告二人主張渠等並未同意被告之資遣方案一情，要屬無疑
    。基此，原告二人既係在同意被告發放合理資遣費的條件下
    ，才願意配合被告緊縮業務而終止勞動契約之政策，而原告
    二人既拒絕繳回切結書表明不同意被告之資遣方案，被告仍
    通知原告二人服務至96年3月31日止，當屬片面終止勞動契
    約，亦堪認定。
二、原告得請求之資遣費若干？
    按勞工工作年資自受僱之日起算，適用本法前之工作年資，
    其資遣費及退休金給與標準，依其當時應適用之法令規定計
    算；當時無法令可資適用者，依各該事業單位自訂之規定或
    勞雇雙方之協商計算之。適用本法後之工作年資，其資遣費
    及退休金給與標準，依第17條及第55條規定計算；又雇主依
    前條終止勞動契約者，應依左列規定發給勞工資遣費：一、
    在同一雇主之事業單位繼續工作，每滿一年發給相當於一個
    月平均工資之資遣費。二、依前款計算之剩餘月數，或工作
    未滿一年者，以比例計給之。未滿一個月者以一個月計。勞
    動基準法第84條之2、第17條分別定有明文。再「嘉義市機
    關學校員工生消費合作社聯合社人事管理規則」第88條規定
    ：本社員工有左列情形之一者得予資遣。一、社場解散、合
    併或編制縮減無法安置工作者....；第94條規定：員工退休
    金以當月應領月薪額為一基數。按其服務年資，每滿一年給
    與一個基數....；第97條規定：本社員工依據本規則第88條
    規定予以資遣者，其資遣費之計算比照第94條退休金給與之
    計算方式辦理。基此，原告二人遭被告片面終止勞動契約既
    經認定，則截至96年3月31日離職日止，原告丁○○之服務
    年資為13年6個月13天，平均薪資為34,226元；原告丙○○
    之服務年資為5年10個月，平均薪資為21,594元，依前揭規
    定，原告丁○○得請求之資遣費為464,789元（34,226×13
    又7/12年＝464,789.08元，元以下四捨五入），原告丙○○
    得請求之資遣費為125,893元（21,594×5又10/12年＝125,8
    93.02，元以下四捨五入）。
三、原告得請求應休未休發給工資之金額若干？
  (一)按勞工繼續工作滿一定期間，雇主應給予特別休假，並發給
    工資，勞動基準法第38條、第39條定有明文。特別休假因年
    度終結或終止契約而未休者，其應休未休之日數，雇主應發
    給工資，勞動基準法施行細則第24條第3款固有規定，惟就
    「終止契約」之原因是否係出於雇主或勞工一方之終止未規
    定，參酌行政院勞工委員會82年8月27日 (82)台勞動二字第
    44064號函釋示：「查『勞工之特別休假應在勞動契約有效
    期間為之，惟勞動契約之終止，如係可歸責於雇主之原因時
    ，雇主應發給未休完特別休假日數之工資。』，前經本會79
    年12月27日台79勞動二字第21776號函釋在案。
  (二)經查，本件兩造間之勞動契約係經被告片面終止，已如前述
    ，而被告截至96年2月28日才以函文知通原告二人服務至同
    年3月31日止（詳本院卷第108、109頁），僅餘一個月可供
    排休，被告經理亦上簽報請核准原告二人自96年3月15日起
    至同年月31日休假，有簽呈一紙在卷足憑（詳本院卷第107
    頁）。因此，在原告二人接獲終止契約之函文迄96年3月15
    日休假前，僅餘未逾半個月之工作時間，另佐以原告二人服
    務之垂楊站正職人員僅5位，排休亦非易事，復須交接職務
    等情，堪認原告二人應休而未休完之特休，係可歸責於被告
    之原因，被告自應發給未休完「特別休假」日數之工資。依
    此計算，原告丁○○自96年1月1日至96年3月31日止，總計
    未休假天數共為12天又4小時，以每天7小時工作計算，共計
    88小時，其得請求之工資應為14,342元（34,226÷210小時
    ×88小時＝14,342.32元，元以下四捨五入），原告丙○○
    自96年1月1日至96年3月31日止，總計未休假天數為3天，以
    每天7小時工作計算，共計21小時，其得請求之工資應為2,1
    59元（21,594÷210小時×21小時＝2,159.3元，元以下四捨
    五入）。
四、原告得請求加班費之金額若干？
    按雇主延長勞工工作時間者，其延長工作時間之工資依左列
    標準加給之：一、延長工作時間在2小時以內者，按平日每
    小時工資額加給3分之1以上。二、再延長工作時間在2小時
    以內者，按平日每小時工資額加給3分之2以上。三、依第32
    條第3項規定，延長工作時間者，按平日每小時工資額加倍
    發給之，勞動基準法第24條定有明文。原告丁○○及丙○○
    主張自96年1月至3月，原告丁○○加班時數為2天又5.5小時
    ；原告丙○○加班時數為4天又3.5小時一情，固為被告所不
    爭執，惟辯稱：依被告機關人事管理規則第35條規定，員工
    自行加班者，應事先報准，原告二人主張之加班時數，均未
    經事先報其主管核准，不符前開人事規則之規定，原告二人
    不得請求等語。然查，原告主張加班之事實，業據提出未休
    假一覽表附卷，並經被告提出96年1月至3月出勤卡與輪休表
    對照一覽表及輪休月排表在卷足憑（詳本院卷第9、106至13
    9頁），參以垂楊站正職人員僅5名，計時人員亦僅2名，且
    原告丁○○復擔任垂楊站主任，參以2月份正值農曆春節期
    間，員工為加強賣場營運狀況，除正常上班時間外，其他時
    間顯有彈性加班之需要。況本院參諸起訴狀所附原告二人之
    未休假一覽表，經被告於本院自承係當初為談資遣一事所製
    作並提出等語（詳本院卷第96頁），則該未休假一覽表既係
    被告自行製作提出並用以洽談資遣一事，則被告豈可能將未
    經其核准之加班時數亦臚列在內，增加談判資遣時不利於己
    之條件？由此足證，被告所製作原告二人未休假一覽表內所
    列之加班時數，應均已經其核准同意。被告辯稱該一覽表內
    之加班時數均未事先經其核准同意云云，尚無可採。基上，
    原告丁○○及丙○○加班時數各為2天又5.5小時、4天又3.5
    小時，以每天工作7小時計，原告丁○○、丙○○各加班19.
    5小時及31.5小時。則原告丙○○得請求之加班金額應為6,3
    56元（34,226÷210小時×19.5小時×2＝6,356.25元，元以
    下四捨五入），原告丙○○得請求之加班金額應為6,478元
    （21,594÷210小時×31.5小時×2＝6,478.19元，元以下四
    捨五入）。
五、基上，原告丁○○得請求之金額應為485,487元（464,789＋
    14,342＋6,356＝485,487）；原告丙○○得請求之金額應為
    134,530元（125,893＋2,159＋6,478＝134,530）。
六、綜上所述，原告二人主張被告片面終止勞動契約，爰依勞動
    基準法之規定請求被告給付資遣費、未休假之薪資及加班費
    等語，洵屬有據。從而，原告丁○○及丙○○請求被告各給
    付485,487元、134,530元，及均自97年1月4日起至清償日止
    ，按年息百分之5計算之利息，為有理由，應予准許。逾此
    部分之請求，即屬無據，應予駁回。
陸、本件待證事實已臻明確，兩造其餘之攻擊防禦方法及舉證，
    經本院斟酌後，認於判決結果已不生影響，爰不一一詳為論
    述。
柒、按法院為終局判決時，應依職權為訴訟費用之裁判，民事訴
    訟法第87條第1項定有明文。本件第一審裁判費7,330元、證
    人旅費500元，共計7,830元，本院依兩造勝敗比例酌定訴訟
    費用之負擔，爰判決如主文第三項所示。
捌、兩造分別陳明願供擔保，聲請假執行及免為假執行，核無不
    合，爰酌定相當擔保金額併准許之；至原告敗訴部分，其假
    執行之聲請已失所附麗，應併予駁回。
玖、據上論結，本件原告之訴為一部有理由，一部無理由，依民
    事訴訟法第79條、第85條第1項前段、第390條第2項、第392
    條第2項、第3項，判決如主文。
中    華    民    國    97    年     3     月    6    日
                  民二庭法  官  林中如
以上正本係照原本作成
如對本判決上訴須於判決送達後20日內向本院提出上訴狀
中    華    民    國    97    年     3     月    6    日
                        書記官  林柑杏


司法院資訊處製作；財團法人民間司法改革基金會備份。
